【裁判字號】    97,抗,304
【裁判日期】    970430
【裁判案由】    本票裁定
【裁判全文】
臺灣臺北地方法院民事裁定               97年度抗字第304號
抗  告  人  乙○○
相  對  人  國泰世華商業銀行股份有限公司
法定代理人  甲○○
上列當事人間本票裁定事件，抗告人對於中華民國97年2月19日
本院97年度票字第6333號裁定提起抗告，本院裁定如下：
    主  文
抗告駁回。
抗告程序費用新臺幣壹仟元由抗告人負擔。
    理    由
一、按執票人依票據法第123條規定，聲請法院裁定許可對發票
    人強制執行，係屬非訟事件，此項聲請之裁定，及抗告法院
    之裁定，僅依非訟事件程序，就本票形式上之要件是否具備
    予以審查為已足，並無確定實體上法律關係存否之效力，如
    發票人就票據債務之存否有爭執時，應由發票人提起確認之
    訴，以資解決（最高法院57年度臺抗字第76號、56年度臺抗
    字第714號判例意旨參照）。
二、本件相對人主張：其執有抗告人於民國94年6月20日簽發，
    內載金額新臺幣（下同）40萬元，付款地在臺北市○○路7
    號2樓，利息按年息8.97％計算，免除作成拒絕證書，到期
    日為96年11月20日之本票乙紙（下稱系爭本票），詎於到期
    後經提示僅支付其中部分款項，尚欠22萬6718元未獲付款等
    情，爰依票據法第123條規定，聲請法院裁定許可對發票人
    強制執行，業據其提出本票乙紙為證，原裁定予以准許，尚
    無不合。
三、抗告意旨略以：系爭本票並非抗告人所簽發，抗告人原應於
    債務協商後，於96年11月7日將分期款2萬8149元交予相對人
    處理，惟因公司發薪日期有異動，致無法如期支付，希望相
    對人給予時間協調處理抗告人之債務云云。
四、經查，系爭本票從形式上觀之，要件並無不合，而原審就系
    爭本票為形式上之審查，認其已具備本票各項記載事項，合
    於票據法第120條規定，屬有效之本票，乃裁定准許強制執
    行，並無不合，抗告人辯稱其並未簽發系爭本票云云，所辯
    縱然屬實，亦屬實體上票據債務存否之爭執，系爭本票之形
    式要件既已具備，且相對人確有到期提示未獲全部付款之情
    形，則原審於此無確定實體上法律關係之非訟事件程序，僅
    就本票是否具備形式要件而為審查，核無不合，至於抗告人
    與相對人間關於票據債務存否之實體上爭執應循訴訟程序以
    資解決，尚非於非訟事件程序中所得審究。從而，抗告人提
    起本件抗告，為無理由，應予駁回。
五、據上論結，本件抗告為無理由，依非訟事件法第46條、第21
    條第2項、第24條第1項，民事訴訟法第495條之1第1項、第
    449條第1項、第78條，裁定如主文。
中    華    民    國    97    年    4     月    30    日
                  民事第二庭    審判長法官  黃蓓蓓
                                      法官  林欣蓉
                                      法官  鍾素鳳
以上正本係照原本作成。
不得再抗告。
中    華    民    國    97    年    4     月    30    日
                                    書記官  林玗倩


司法院資訊處製作；財團法人民間司法改革基金會備份。
